【裁判字號】    98,上訴,2574
【裁判日期】    980825
【裁判案由】    強盜
【裁判全文】
臺灣高等法院刑事判決                98年度上訴字第2574號
上  訴  人
即  被  告  丙○○
                    另案在臺灣臺北監獄執行中
指定辯護人  本院公設辯護人甲○○
上  訴  人
即  被  告  乙○○
                    另案在臺灣臺北監獄執行中
指定辯護人  黃柏彰律師
上列上訴人因強盜案件，不服臺灣士林地方法院97年度訴字第
743號，中華民國98年3月2日第一審判決（起訴案號：臺灣士林
地方法院檢察署97年度偵字第6471號），提起上訴，本院判決如
下：
    主  文
原判決撤銷。
丙○○共同犯攜帶兇器強盜罪，累犯，處有期徒刑柒年貳月。
乙○○共同犯攜帶兇器強盜罪，處有期徒刑柒年。
    事  實
一、乙○○曾犯公共危險等罪，經臺灣士林地方法院以92年士交
    簡字第1432號分別判處有期徒刑11月及6月，應執行有期徒
    刑1年4月，緩刑5年確定。丙○○曾因違反電子遊戲場業管
    理條例及常業賭博案件，經上開法院以94年度簡字第38號分
    別判處有期徒刑5月及2月，應執行有期徒刑6月，再於民國
    年間因施用第二級毒品案件，經臺灣臺北地方法院以94年度
    訴字第953號判決處有期徒刑6月確定，並與前開案件聲請合
    併定執行刑為11月，於95年7月21日易科罰金執行完畢。丙○○、乙○○2人於97年5月4日22時許，由乙○○騎乘機車
    搭載丙○○，共同前往位在臺北市○○區○○路752號「巨
    星租賃有限公司」（下稱巨星公司），以丙○○名義以每日
    租金新臺幣 (下同)1300 元之代價，向巨星公司承租車牌號
    碼1432-D D號自小客車乙輛使用。因無力繳納租車費用，且
    巨星公司又一再催促還車，97年5月7日乙○○乃向其姑姑求
    助，惟因其姑姑需至晚上6、7時始下班，麥、黃2人乃駕駛
    上開車輛四處閒逛，同日16時40分許，乙○○駕駛上開自小
    客車搭載丙○○，由臺北市北投區市區開往陽明山，行經臺
    北市北投區○○○路大磺嘴公車站牌旁涼亭時，見蘋果日報
    攝影記者丁○○1人獨自在涼亭內，正以筆記型電腦傳送所
    採訪車禍照片回公司之際，丙○○認有機可乘欲強取該電腦
    變現，並與乙○○基於意圖為自己不法所有及傷害之共同犯
    意聯絡，由丙○○囑乙○○迴車駛回涼亭處，將車輛停於涼
    亭外之路旁，負責把風及接應，再由丙○○下車持後車箱內
    客觀上可供兇器使用之L型板手1支，自丁○○背後以L型扳
    手重擊丁○○後腦2至3下，丁○○受重擊後即倒臥在地，已
    達不能抗拒，丙○○即強行取走蘋果日報公司所有IBM牌X30
    型筆記型電腦1台，逃離時經過丁○○之機車，並打開放置
    在機車踏板上之相機包包，取走包包內之CANON牌ID型數位
    單眼相機1台（含16-35M M鏡頭)，丁○○爬起後抓住相機揹
    帶欲拿回相機時，復遭丙○○持上開扳手重擊頭部及右手，
    而受有頭部損傷合併頭皮之開放性傷口約3公分、右手挫傷
    合併食指跟部開放性傷口約1.5公分等傷害，丙○○強盜得
    上開財物，即搭乘在旁接應之乙○○所駕駛車輛，迅速逃離
    現場。丙○○、乙○○2人強盜上開財物後，於97年5月7日
    17時16分許，即駕車前往臺北市○○○路與民族東路口處，
    以4000元之價格，將筆記型電腦及相機出售給陳亮維 ( 陳
    亮維故買贓物罪嫌部分，已由警方另案偵辦中)，所得款項
    ，2人即前往台北市寧夏夜市玩電動玩具花用殆盡。嗣經丁○○報警始循線查獲，並在巨星公司所出租之車牌號碼1432
    -DD號自小客車內扣得丙○○、乙○○2人所遺留在車內機車
    安全帽各1頂及作案L型扳手1支。
二、案經被害人丁○○訴由臺北市政府警察局北投分局報告臺灣
    士林地方法院檢察署檢察官偵查起訴。
    理  由
壹、程序方面：
一、按被告以外之人於審判外之言詞或書面陳述，除法律有規定
    者外，不得作為證據，刑事訴訟法第159 條第1 項定有明文
    ，此即學理上所稱「傳聞證據排除法則」。又被告以外之人
    於審判外之陳述，雖不符同法第159條之1至第159條之4之規
    定，而經當事人於審判程序同意作為證據，法院審酌該言詞
    陳述或書面陳述作成時之情況，認為適當者，亦得為證據。
    當事人、代理人或辯護人於法院調查證據時，知有第159條
    第1項不得為證據之情形，而未於言詞辯論終結前聲明異議
    者，視為有前項之同意，亦為同法第159條之5所明定。立法
    意旨在於傳聞證據未經當事人之反對詰問予以核實，原則上
    先予排除。惟若當事人已放棄反對詰問權，於審判程序中表
    明同意該等傳聞證據可作為證據；或於言詞辯論終結前未聲
    明異議，基於尊重當事人對傳聞證據之處分權，及證據資料
    愈豐富，愈有助於真實發見之理念，且強化言詞辯論主義，
    使訴訟程序得以順暢進行，原則上即可承認該傳聞證據之證
    據能力。本件證人即告訴人丁○○、證人葉麗雪等人分別在
    警詢時或檢察官偵訊時所為之陳述，固為被告以外之人在審
    判外之陳述，均屬傳聞證據，惟公訴人、被告及其辯護人就
    前開審判外之陳述，迄於言詞辯論終結前未為異議之聲明，
    且被告及其辯護人原審98年2月9日審判及本院審理時仍表示
    同意有證據能力，而本院審酌彼等陳述作成時之情況，核無
    違法取證及證明力明顯過低之瑕疵，亦認為以之作為證據為
    適當，故依諸上開規定及說明，證人即告訴人丁○○、證人
    葉麗雪等人分別在警詢時或檢察官偵訊時所為之陳述，依同
    法第159條之5規定自有證據能力。
二、證人即共同被告陳述之證據能力：復按被告以外之人於審判
    外之言詞或書面陳述，除法律有規定者外，不得作為證據，
    刑事訴訟法第159條第1項定有明文。次按「刑事審判上之共
    同被告，係為訴訟經濟等原因，由檢察官或自訴人合併或追
    加起訴，或由法院合併審判所形成，其間各別被告及犯罪事
    實仍獨立存在。故共同被告對於其他共同被告之案件而言，
    為被告以外之第三人，本質上屬於證人，為確保被告對證人
    之詰問權，證人於審判中，應依法定程序，到場具結陳述，
    並接受被告之詰問，其陳述始得作為認定被告犯罪事實之判
    斷依據，此觀司法院釋字第582 、592號解釋意旨甚明。」
    ，最高法院95年度台上字第2724 號判決採同一見解。本件
    證人即共同被告丙○○於偵查之陳述，為被告乙○○以外之
    人於審判外之陳述，惟上開證人於審判外之陳述，業經原審
    依證人地位，依法命具結，並於陳述後予被告乙○○對質詰
    問之機會，且本院審理時，並再提示證人丙○○之上開各該
    供述筆錄及要旨，由被告乙○○依法辯論，有本院審判筆錄
    可考，本件證人即共同被告丙○○上開於偵查中之陳述，既
    已賦予被告乙○○反對詰問權，並踐行之合法調查程序，應
    有證據能力，且被告乙○○及其辯護人於原審及本院審判時
    亦同意作為為證據，而得作為本院判決之基礎。
三、至本案所涉之書證，即卷附之財團法人振興復健醫學中心丁○○診斷證明書一紙、臺北市政府警察局北投分局扣案物品
    板手照片一紙、被告丙○○於偵訊所繪製之現場人員位置圖
    二張、汽車出租約定切結書一紙，經審酌其作成時之情況，
    均核與刑事訴訟法第159 條之4 之規定相符，復查無違背法
    定程序取得之情形，且公訴人、被告及其辯護人，於原審及
    本院審判時亦同意作為為證據，因認賦予其證據適格之地位
    而得為本案之證據。
貳、實體方面：
一、訊據被告丙○○對於上揭事實欄所載時、地動手強盜丁○○
    手提電腦及相機等物之事實，直承不諱，惟否認與麥峻偉共
    犯；被告乙○○矢口否認參與強盜，辯稱：其於上揭時、地
    駕車搭載丙○○上陽明山，行經臺北市北投區○○○路大磺
    嘴公車站牌旁涼亭時，丙○○告訴我涼亭有一部電腦，要去
    變錢，要求其迴車開回去涼亭，丙○○即下車，不知要做何
    事，依其認知，丙○○應該是要去偷那部電腦云云。經查：
（一）上揭事實欄所載被告丙○○下手強劫財物乙情，迭據證人
      即被害人丁○○於警詢（見97年度偵字第6474號偵查卷第
      13頁至第15頁）、檢察官偵查中（同上偵查卷第63頁、64
      頁）及原審審理時（見原審卷第141頁至第145頁）指證綦
      詳（除被告丙○○當時究係持何兇器與被告丙○○所述不
      一外，詳後述），核與證人即被告丙○○於偵查及原審證
      述之強盜經過（同上偵卷第50、52頁；原審卷第151頁）
      ，若合符節。又被害人丁○○遭丙○○持上開扳手重擊頭
      部及右手，而受有頭部損傷合併頭皮之開放性傷口約3公
      分、右手挫傷合併食指跟部開放性傷口約1.5公分等傷害
      ，致無力阻擋丙○○之強盜行為，亦有財團法人振興復健
      醫學中心丁○○診斷證明書一紙可資佐證（同上偵查卷第
      26 頁）可資佐證。
（二）被告乙○○雖否認知情參與，並以上揭情詞置辯，共同被
      告即證人丙○○於原審及本院審理時亦附和其說。惟查，
      案發當日被告乙○○駕駛車牌號碼：14322-DD號自用小客
      車人搭載丙○○由臺北市北投上陽明山之原委，係因被告
      乙○○以丙○○之名義向巨星公司承租車牌號碼1432-D D
      號自小客車，因沒錢繳租車款，由乙○○商請其姑姑資助
      ，因其姑姑要至晚間6、7點才會下班，故不敢還車，於等
      待期間，乃駕車四處閒逛之情，業據被告2人所自認，其
      欠租之事實並經證人葉麗雪於警詢中（見同偵查卷第18
      頁、第19頁）證述屬實，並有汽車出租約定切結書附於同
      偵查卷第24頁可參。再者，共同被告丙○○於偵查中以證
      人身分結證稱「（事發經過？）我在97年5月7日去還我租
      車的錢，車號是1432DD，那天是第3天，拖2天了，還差2
      天的錢，車行板老闆一直催，我朋友乙○○本來說要付錢
      ，‧‧他本來要跟他姑姑要1萬元，可是沒拿到，後來我
      們在山上，看到一個人打電腦，就想到我朋友在收電腦，
      所以我叫麥迴轉停車，我跟他說我要下車弄錢，叫他等我
      ，我跟他說因為車子的錢你一直沒給我，我要下去拼拼，
      ‧‧‧乙○○知道我要去搶東西」（同上偵查卷第50、52
      頁），復於原審結證稱：「（問：警詢時你說：『‧‧到
      陽明山公路路口賣菜、賣水果路口停車，我就跟乙○○講
      ，我要下去弄那台電腦變錢，經乙○○同意，我就叫他負
      責開車，他就載我沿陽投公路下山，將車停在涼亭旁邊，
      然後我就一個人下車，從後車廂拿一支銀白色拆輪胎的扳
      手‧‧』乙○○同意，是如何同意？【提示97偵6474 卷
      第8頁被告丙○○警詢筆錄第3-4行並告以要旨】）我有跟
      乙○○講，我要下去弄那台電腦變錢。‧‧，我講完，他
      也沒回我話，我就叫他開車，叫他迴轉。」、「（問：你
      停車之後你一個人下車，你去開後車廂，拿銀白色扳手，
      這些乙○○有無看到？）停車之後我一個人下車，我去開
      後車廂，拿銀白色扳手，這些行為乙○○應該知道。」、
      「（問：你在偵訊時說『（乙○○知道你是要去搶東西？
      ）是。』這是否實在？【提示97偵6474卷第52頁第12-13
      行並告以要旨】）實在。」等語（見原審卷第151頁）。
      即被告乙○○於偵查中自承：丙○○告知那邊有一台電腦
      ，要以電腦變錢，要求其迴車，其迴轉後至一涼亭，丙○○復指示其停車等情（見97偵字第6741號卷第36、65 頁
      ）；於原審97年5月7日聲押庭訊問時亦坦稱「後來他叫我
      掉  頭的時候，我有看到一個人在那裡，桌上有筆記型電
      腦」、「我停車丙○○才下車」（見原審97年度聲羈字第
      182 號卷第4頁），及於原審準備程序時自承：「‧‧丙○○只有告訴我說弄那台電腦去變錢。我準備停車的時候
      眼角餘光有閃到涼庭內好像有個人和電腦‧‧」（見原審
      卷第118頁），另被告乙○○97年6月2日聲請具保停止羈
      押狀亦記載丙○○告知其有看見一部手提電腦要下車奪取
      」（見原審97年度偵聲字第109號卷第2頁），參以原審於
      98 年1月14日現場履勘，如開車往北投方向下山，於距離
      涼亭36公尺處開始，即可看到涼亭及涼亭內情景，有原審
      刑事勘驗筆錄（原審卷第128頁至第130頁）及現場勘驗照
      片（見原審卷外放之台北市政府警察局北投分局現場照片
      一冊）足稽。堪認被告丙○○起意強盜要求被告乙○○迴
      轉至案發地點涼亭停車前，已告知被告乙○○要取電腦變
      現，另其下車時曾至打開後車箱拿扳手，充當犯案工具，
      及電腦斯時於被害人丁○○現實管領中等情，亦應為被告
      乙○○所悉。被告乙○○諉稱：伊不知道丙○○下車要做
      何事云云，已見不實。再者，上述電腦於案發時既由被害
      人丁○○掌控中，若非施以不腕力，如何取得？其理甚明
      ，被告乙○○係智慮成熟之人，顯無法諉為不知，況被告
      丙○○於下車時猶刻意打開後車廂拿取扳手充作工具，其
      等欲以強制力排除被害人抗拒不法取得之意圖，亦甚彰顯
      ，被告乙○○辯稱：以為丙○○要偷電腦云云，顯與事理
      有違，要難採信。按共同正犯之意思聯絡，並不以事前有
      明確之表示、謀議為限，即於行為當時，基於相互之認識
      ，以共同犯罪之意思參與者，亦無礙於共同正犯之成立，
      且其表示之方法亦不以明示通謀為必要，相互間之默示合
      致亦無不可（最高法院27年上字第2408號判例、73年臺上
      字第1886號、第2364號判例可資參照）。查，本件案發當
      時，乙○○駕車搭載丙○○四處閒逛，行經事實欄所載之
      涼亭，丙○○見被害人獨自一人在內打電腦，因先前迭遭
      租車公司催討車資，乃起意行強，並告知被告乙○○欲取
      得該台電腦變錢，囑其迴轉至案發地點，由丙○○下車取
      得車後廂內之扳手，下車行強，乙○○事前得知上情，既
      如上述，仍依丙○○指示迴車並停在案發地點，並於本院
      審理時自承丙○○取得電腦上車後，伊旋即開車下山，直
      接與丙○○一同前往變賣電腦、相機等語不諱，足認被告
      乙○○就事實欄所載之犯罪事實，與丙○○間有意思合致
      ，並擔任搭載、接應之工作，另於事後共同變賣盜得之財
      物，朋分花用無訛。被告乙○○否認共犯，及共同被告丙○○辯稱係其一人單獨所為，均不足採信。
（三）至於被害人丁○○於警詢及偵查中雖稱被告丙○○當時是
      持槍強劫，惟此不但為被告丙○○所否認，且丁○○於原
      審審理時亦結證稱：「我那時跟警察說是槍的原因，是因
      為被告丙○○對我說，你再動我要開槍，第二，是他指著
      我的樣子的手勢，我覺得那是槍，第三，我被打到的感覺
      ，像鐵，他拿的方式，施力點，我感覺他是拿槍一直敲我
      的頭」、「（問：請回憶當時你看到的是否可能是扣案的
      Ｌ型扳手？【提示令其辨認】我只能說我是憑據上述三個
      理由認定被告丙○○是拿槍，但是也沒有子彈發射，因為
      他叫我蹲下我就蹲下，所以我也不能肯定被告丙○○是拿
      槍還是扣案的Ｌ型扳手。」等語（見原審卷第144頁）亦
      不能明確確認被告丙○○當時是持槍，且本案亦無槍支扣
      案，是尚無證據足資認定被告當時是持槍強劫，並此敘明
      。
（四）又被告丙○○之原審辯護律師及本院指定之辯護人雖稱被
      告丙○○幼時4歲時，因吃滷蛋噎到昏迷達半小時之久，
      腦力自我控制能力及智力均較差，於原審並舉證人廖進財
      、被告母親為證，及提出北投國中學生輔導紀錄，其上記
      載，被告反應遲鈍，常被同學取笑、捉弄，被告本性善良
      ，透過鼓勵、引導與接納，能夠獲得適當改善為證；於本
      院審理時復請求傳喚證人己○○、潘容儀證明被告丙○○
      因吞食滷蛋噎到導致行為乖常云云，並請求將被告丙○○
      送請精神鑑定云云。然查：證人廖進財及被告母親戊○○
      於原審審理時固證稱被告反應遲鈍，北投國中學生輔導紀
      錄，其上亦記載，被告反應較遲鈍，偶有叛逆行為產生，
      然究無任何行為乖常之紀錄，況證人戊○○亦證稱「丙○○從小到大並無精神科就診紀錄，他只是反應遲鈍沒有精
      神病」（見原審卷第110頁），亦未提出被告丙○○因滷
      蛋噎食事件導致智力受損、行為乖違之相關醫療紀錄，參
      酌被告丙○○於本院審理程序中，針對問題之理解及答詢
      能力，常人無異，本院認無傳喚上述證人及送起鑑定精神
      狀態之必要。
（五）綜上，本件事證明確，被告2人事實欄所載之犯行，可以
      認定，自應依法論科。
二、查扣案L型扳手1支屬質地堅硬之金屬鈍器，業經原審當庭提
    示並勘驗無誤，客觀上足以對人之生命、身體構成危險，具
    有危險性，自屬兇器，被告二人基於犯意聯絡，由被告丙○○持上開Ｌ型扳手重擊丁○○頭部及右手，是被告等之強暴
    行為顯然已致被害人不能抗拒，而取走其財物。核被告2人
    所為，均係犯強盜罪，而有刑法第321條第1項第3款規定之
    情形，應依同法第330條第1項之攜帶兇器強盜罪論擬；又其
    等強盜過程對於告訴人所施之強暴手段（持扳手毆打被害人
    頭部）客觀上有使人受傷之可能，被告2人亦有預見可能，
    仍予逕予施暴，主觀上顯具傷害之故意，且就犯罪全部過程
    觀之，要難認係強暴、脅迫之必要手段或當然結果（最高法
    院70年台上字第1022號判例、91年台上字第1441號判決、92
    年台上字第2184、6797號判決意旨參照）自應另予評價。故
    被告2人事實欄所為，另犯刑法第277條第1項之普通傷害罪
    （起訴書所犯法條漏未引列此部分法條，惟上述傷害犯罪事
    實既經起訴，本院自得予以審理裁判），被告2人間就上述
    各罪，均有犯意聯絡，及各該事實欄所載之行為分擔，為共
    同正犯。又所犯上述各罪，係以傷害形成其暴力行為，依一
    般社會通念，具有施強暴行為之等同或部分等同情形，為避
    免對於同一不法要素過度評價，應認係出於一行為所致，為
    想像上競合犯，並依刑法第55條規定，從一重加重強盜罪論
    處。又被告丙○○有如事實欄所載之犯罪科刑及執行情形，
    有臺灣高等法院被告前案紀錄表在卷可稽，其於5年內再故
    意犯本件有期徒刑以上之罪，應依刑法第47條第1項之規定
    ，論以累犯，並加重其刑。原審據以論罪科刑，原非無見，
    然疏漏認定被告2人亦犯傷害罪，尚有未洽。雖被告丙○○
    上訴求為輕判，被告乙○○陳詞否認強盜為無理由，惟原判
    決既有上述可議，自應由本院予以撤銷改判。爰審酌被告2
    人正值盛年，不思正途營生，只因無力繳納車租即強盜他人
    財物，及犯罪之動機、目的、手段、所劫得財物之價值、於
    犯罪過程之角色分擔、及丙○○於原審判決後，已與被害人
    和解，有和解書一紙附卷及犯後態度等一切情狀，分別量處
    如主文所示之刑，以示懲儆。又扣案之L型扳手1支雖係供
    本件被告犯罪所用之物，惟係屬巨星租賃有限公司所有，並
    非被告所有，業據被告供明，爰不宣告沒收。至被告丙○○
    之原審辯護律師雖稱被告丙○○自我控制能力及智力均較差
    ，並舉證人廖進財、被告母親為證，及提出北投國中學生輔
    導紀錄，其上記載，被告反應遲鈍，常被同學取笑、捉弄，
    被告本性善良，透過鼓勵、引導與接納，能夠獲得適當改善
    。本件情形，被告自始坦承犯行，也供出收贓犯嫌，顯見深
    有悔意，本件係臨時起意犯罪觀之，更加可證明被告受到車
    行老闆催債，情急之下，臨時起意觸犯本件犯罪，更加可以
    證明他的自我控制能力確實異於常人，而請求引用刑法第59
    條規定與予減輕其刑等語。惟按刑法第59條之酌量減輕其刑
    ，必於犯罪之情狀，在客觀上足以引起一般同情，認為即予
    宣告法定低度刑期，猶嫌過重者，始有其適用；至於被告家
    境貧困、反應較遲鈍、本性善良、坦白犯行，犯罪所得低微
    等情狀，僅可為法定刑內從輕科刑之標準，不得據為酌量減
    刑之理由。經查被告於強劫後，猶知其手機留有之前其朋友
    拿電腦去賣所撥打之收購者電話號碼，而撥打該電話號碼給
    收購者變現（見原審卷第148頁丙○○之供述），並持該贓
    款前往台北寧夏夜市玩電動玩具，顯見其強劫當時，頭腦清
    晰，精神狀況正常，又被告只因為繳納所租汽車之租金，竟
    於往來車輛頻繁之陽投公路上，於白天公然持兇器強劫，並
    致被害人受傷不輕，嚴重影響社會治安，其犯罪情節在客觀
    上並不足以引起一般人之同情，自難依刑法第59條酌減其刑
    。
三、至檢察官雖以被告乙○○曾有多次犯罪前科，仍不思正當工
    作謀生，復因無力繳納車租即強盜他人財物，顯有犯罪之習
    慣，請求諭知於刑之執行前令入勞動場所強制工作等語。惟
    按保安處分係針對受處分人將來之危險性所為之處置，以達
    教化、治療之目的，為刑罰之補充制度，保安處分中之強制
    工作，旨在對嚴重職業性犯罪及欠缺正確工作觀念或無正常
    工作因而犯罪者，強制其從事勞動，學習一技之長及正確之
    謀生觀念，使其日後重返社會，能適應社會生活。然保安處
    分之措施亦含社會隔離、拘束身體自由之性質，其限制人民
    之權利，實與刑罰同，自應受比例原則之規範，使保安處分
    之宣告，與行為人所為行為之嚴重性、行為人所表現之危險
    性，及對行為人未來行為之期待性相當（最高法院91年度臺
    上字第4625號判決意旨參照）。查被告前固犯有過失傷害及
    公共危險罪，惟其犯罪行為之嚴重性尚非重大，是依比例原
    則，綜合其所表現之危險性及對其未來之期待性等情以觀，
    本院因認宣告如主文所示之刑，已足認為與被告犯行之處罰
    相當，尚難認定有另宣告強制工作以預防矯治其社會危險性
    之必要，爰不另為強制工作之諭知，是檢察官聲請諭知強制
    工作部分，尚無必要，亦併此敘明。
據上論斷，應依刑事訴訟法第369條第1項前段、第364條、299條
第1項前段、刑法第28條、第277條第1項、第330條第1項、第47
條第1項、第55條，判決如主文。
本案經檢察官王清杰到庭執行職務。
中    華    民    國    98    年    8    月    25     日
                  刑事第二十二庭審判長法  官  何菁莪
                                      法  官  洪于智
                                      法  官  江振義
以上正本證明與原本無異。
如不服本判決，應於收受送達後10日內向本院提出上訴書狀，其
未敘述上訴之理由者並得於提起上訴後10日內向本院補提理由書
（均須按他造當事人之人數附繕本）「切勿逕送上級法院」。
                                      書記官  陳韋杉
中    華    民    國    98    年    8     月    25    日
中華民國刑法第330條
（加重強盜罪）
犯強盜罪而有第 321 條第 1 項各款情形之一者，處 7 年以上有
期徒刑。
前項之未遂犯罰之。


司法院資訊處製作；財團法人民間司法改革基金會備份。
